nl: Kleding en accessoires > Kledingaccessoires: Armwarmers; Baby- en kinderkleding accessoires; Bivakmutsen; Bandana's en hoofddoeken; Gespen; Riemen; Bruidsaccessoires; Sierspijkers; Kledingpatches; Kraagsteunen; Manchetknopen; Decoratieve waaiers; Losse kragen; Oorwarmers; Mode Gezichtsmaskers; Handschoenen en wanten; Haaraccessoires; Handmoffen; Pochetten; Hoeden; Hoofdmode; Beenwarmers; Bloemenkettingen; Buik- en steunbanden voor zwangerschap; Nekwarmers; Dassen; Buttons; Pochetten; Sjerpen; Sjaaltjes en omslagdoeken; Zonnebrillen; Bretels; Dasspelden; Accessoires voor traditionele kleding; Polsbanden
pl: Ubrania i akcesoria > Akcesoria do ubrań: Ocieplacze na ramiona; Akcesoria odzieżowe dla niemowląt i dzieci; Kominiarki; Bandany i chusty na głowę; Sprzączki do pasków; Paski; Akcesoria dla panny młodej; Nity zatrzaskowe; Naszywki na odzież; Usztywnienia kołnierzyka; Spinki do mankietów; Wachlarze dekoracyjne; Odpinane kołnierzyki; Nauszniki; Modne maseczki na twarz; Rękawiczki i mitenki; Akcesoria do włosów; Mufki; Chusteczki; Kapelusze; Nakrycia głowy; Ocieplacze na nogi; Lei; Pasy ciążowe; Kominy na szyję; Krawaty i muszki; Przypinki; Poszetki; Szarfy; Szaliki i szale; Okulary przeciwsłoneczne; Szelki; Spinki do krawatów; Akcesoria do strojów tradycyjnych; Opaski na rękę
ja: ファッション・アクセサリー > ファッション小物: アームウォーマー; ベビー＆キッズ用小物; 目出し帽; バンダナ・ヘッドスカーフ; バックル; ベルト; ウェディング小物; スタッドボタン; 衣類用ワッペン・パッチ; 襟芯; カフスボタン; 扇子; つけ襟; 耳あて; ファッションフェイスマスク; 手袋・グローブ; ヘアアクセサリー; ハンドマフ; ハンカチ; 帽子; ヘッドアクセサリー; レッグウォーマー; レイ; マタニティベルト・サポートバンド; ネックウォーマー; ネクタイ; 缶バッジ; ポケットチーフ; サッシュ; スカーフ・ショール; サングラス; サスペンダー; ネクタイピン; 伝統衣装小物; リストバンド
da: Tøj og tilbehør > Tilbehør til tøj: Armvarmere; Tilbehør til babyer og børn; Elefanthuer; Bandanaer og tørklæder; Bæltespænder; Bælter; Brudetilbehør; Geværknapper; Tøjmærker; Flipstivere; Manchetknapper; Vifter; Løse kraver; Ørevarmere; Modemundbind; Handsker og vanter; Hårtilbehør; Håndmuffer; Lommetørklæder; Hatte; Hovedbeklædning; Benvarmere; Blomsterkranse; Støttebånd og mavebælter i forbindelse med graviditet; Halsedisser; Tørklæder og slips; Badgeknapper; Lommeklude; Skærf; Tørklæder og sjaler; Solbriller; Seler; Slipsenåle; Tilbehør til traditionelt tøj; Manchetter
sk-SK: Oblečenie a doplnky > Doplnky oblečenia: Hrejivé návleky na ruky; Doplnky oblečenia pre bábätká a deti; Kukly; Šatky a čelenky; Spony na opasok; Opasky; Doplnky pre nevestu; Manžetové gombíky; Nášivky na oblečenie; Golierové výstuže; Manžetové gombíky; Dekoratívne vejáre; Odnímateľné goliere; Náušníky; Módne masky na tvár; Rukavice a palčiaky; Vlasové doplnky; Rukávniky; Vreckovky; Klobúky; Čiapky; Návleky na nohy; Havajské vence; Tehotenské pásy a podporné pásy; Nákrčníky; Kravaty; Odznaky; Vreckovky do saka; Šerpy; Šatky a šály; Slnečné okuliare; Traky; Spony na kravatu; Doplnky tradičného oblečenia; Náramky
fr: Vêtements et accessoires > Accessoires d’habillement: Couvre-bras et manches; Accessoires d’habillement pour bébés et enfants; Passe-montagnes; Bandanas et fichus; Boucles de ceinture; Ceintures; Accessoires de mariage; Boutons-pression; Écussons pour vêtements; Baleines de cols; Boutons de manchette; Éventails décoratifs; Cols amovibles; Cache-oreilles; Masques faciaux de mode; Gants et moufles; Accessoires pour cheveux; Manchons; Pochettes de costume; Chapeaux; Articles de chapellerie et couvre-chefs; Jambières; Colliers de fleurs; Ceintures et bandeaux de grossesse; Cache-col; Cravates; Badges; Pochettes de costume; Écharpes; Écharpes, foulards et châles; Lunettes de soleil; Bretelles; Pinces à cravate; Accessoires pour vêtements traditionnels; Serre-poignets
fi: Vaatteet ja asusteet > Vaatetuksen asusteet: Käsivarsien lämmittimet ja hihat; Vauvojen ja lasten vaatetuksen asusteet; Kommandopipot; Bandanat ja hiushuivit; Vyönsoljet; Vyöt; Morsiusasusteet; Metallinupit; Vaatemerkit; Kaulusluut; Kalvosinnapit; Koristeelliset viuhkat; Irtokaulukset; Korvalaput; Muodikkaat kasvonaamiot; Hanskat ja käsineet; Hiusasusteet; Käsimuhvit; Taskuliinat; Hatut; Päähineet; Säärystimet; Leit; Raskausvyöt ja -tuet; Kaulurit; Kravaatit; Rintamerkit; Taskuliinat; Olkanauhat; Huivit ja saalit; Aurinkolasit; Henkselit; Kravattineulat; Perinnevaatteiden asusteet; Rannekkeet
zh-CN: 服饰与配饰 > 服装配饰: 手臂套; 婴儿及儿童服装配饰; 巴拉克拉瓦盔式帽; 头巾/头带; 腰带扣; 腰带; 新娘饰品; 钮钉; 衣服布贴; 领插片; 袖扣; 装饰扇; 可拆卸假领; 耳罩/耳包; 时尚口罩; 手套/连指手套; 发饰; 暖手筒; 手帕; 帽子; 头饰/帽类; 腿套; 花环颈饰; 孕妇托腹带/支撑带; 脖套; 领带; 钮扣徽章; 口袋巾; 绶带; 围巾与披巾; 太阳镜; 背带; 领带夹; 传统服装配饰; 腕套
ko: 의류/액세서리 > 의류 액세서리: 팔 토시/슬리브; 유아 및 아동 의류 액세서리; 방한모; 반다나/두건; 벨트 버클; 벨트; 신부 액세서리; 버튼 스터드; 의류 패치; 칼라 스테이; 커프스 단추; 장식용 부채; 탈부착형 칼라; 귀덮개; 패션 페이스 마스크; 장갑/벙어리장갑; 헤어 액세서리; 핸드머프; 손수건; 모자; 모자류; 발 토시; 레이; 산전 복대; 넥워머; 넥타이; 핀버튼; 포켓 스퀘어; 장식띠; 스카프/숄; 선글라스; 멜빵; 넥타이핀; 전통 의상 액세서리; 손목 밴드
nb: Klær og tilbehør > Klestilbehør: Armvarmere og ermer; Kelstilbehør til baby og barn; Balaklavaer; Bandanaer og hodebånd; Beltespenner; Belter; Brudetilbehør; Knappestifter; Tøymerker; Kraveholdere; Mansjettknapper; Dekorative vifter; Løse krager; Ørevarmere; Trendy munnbind; Hansker og votter; Hårtilbehør; Håndmuffer; Lommetørklær; Hatter; Hodeplagg; Leggvarmere; Leis; Graviditetsbelter og -støttebånd; Halsvarmere; Slips; Buttons; Lommetørklær; Skulderskjerf; Skjerf og sjal; Solbriller; Bukseseler; Slipsnåler; Tradisjonelt klestilbehør; Armbånd
el: Ένδυση και αξεσουάρ > Αξεσουάρ ρούχων: Θερμαντήρες μπράτσων & μανίκια; Αξεσουάρ βρεφικού & παιδικού ρουχισμού; Μπαλακλάβες; Μπαντάνες και μαντήλια κεφαλής; Αγκράφες ζωνών; Ζώνες; Νυφικά αξεσουάρ; Μεταλλικά στηρίγματα κουμπιών; Επιράμματα ρούχων; Μπανέλες πουκαμίσου; Μανικετόκουμπα; Διακοσμητικές βεντάλιες; Αποσπώμενοι γιακάδες; Προστατευτικά αυτιών Earmuffs; Μάσκες προσώπου ως αξεσουάρ μόδας; Γάντια κανονικά & γάντια χωρίς υποδιαίρεση δακτύλων; Αξεσουάρ μαλλιών; Θερμαντικά κυλινδρικά αξεσουάρ χεριών; Μαντήλια τσέπης; Καπέλα (Hats); Καπέλα και καλύμματα κεφαλής; Ζεστά καλύμματα ποδιών; Στεφάνια λουλουδιών για τον λαιμό; Ζώνες & ιμάντες υποστήριξης εγκυμοσύνης; Περιλαίμια; Γραβάτες; Διακοσμητικές κονκάρδες; Μαντηλάκια τσέπης; Κορδέλες/ζώνες διακόσμησης σώματος διαγώνιας τοποθέτησης; Κασκόλ & εσάρπες; Γυαλιά ηλίου; Καλτσοδέτες; Κλιπ γραβάτας; Αξεσουάρ παραδοσιακών ενδυμάτων; Βραχιολάκια
cs: Oblečení a doplňky > Oděvní doplňky: Návleky na ruce; Doplňky k oblečení pro děti a kojence; Kukly; Šátky a kapesníky; Přezky na řemeny; Opasky; Svatební doplňky; Ozdobné knoflíky; Nášivky na oblečení; Výztuhy límců; Manžetové knoflíčky; Ozdobné vějíře; Odepínací límce; Klapky na uši; Módní masky na obličej; Rukavice a palčáky; Vlasové doplňky; Rukávníky; Kapesníčky do saka; Klobouky; Pokrývky hlavy; Návleky na nohy; Havajské věnce; Těhotenské a podpůrné pásy; Návleky na krk; Kravaty; Odznaky; Kapesníčky do saka; Šerpy; Šátky a šály; Sluneční brýle; Šle; Spony do kravat; Doplňky k tradičním oděvům; Šnůřky a pásky
en: Apparel & Accessories > Clothing Accessories: Arm Warmers & Sleeves; Baby & Children's Clothing Accessories; Balaclavas; Bandanas & Headties; Belt Buckles; Belts; Bridal Accessories; Button Studs; Clothing Patches; Collar Stays; Cufflinks; Decorative Fans; Detachable Collars; Earmuffs; Fashion Face Masks; Gloves & Mittens; Hair Accessories; Hand Muffs; Handkerchiefs; Hats; Headwear; Leg Warmers; Leis; Maternity Belts & Support Bands; Neck Gaiters; Neckties; Pinback Buttons; Pocket Squares; Sashes; Scarves & Shawls; Sunglasses; Suspenders; Tie Clips; Traditional Clothing Accessories; Wristbands
tr: Kıyafet ve Aksesuarlar > Kıyafet Aksesuarları: Kol Tozlukları; Bebek ve Çocuk Kıyafet Aksesuarları; Kar Maskeleri; Bandanalar ve Eşarplar; Kemer Tokaları; Kemerler; Gelinlik Aksesuarları; Çakma Düğmeler; Giysi yamaları; Yaka Balenleri; Kol Düğmeleri; Dekoratif Yelpazeler; Çıkarılabilir yakalar; Kulak Koruyucular; Moda Yüz Maskeleri; Eldivenler ve Kolçaklar; Saç Aksesuarları; Manşonlar; Mendiller; Şapkalar; Başlıklar; Bacak Tozlukları; Çiçek Kolyeleri; Hamile Kemerleri ve Destek Bantları; Boyun Tozlukları; Boyun Bağları; Arkası İğneli Düğmeler; Cep mendilleri; Fularlar; Atkı ve Şallar; Güneş Gözlükleri; Pantolon Askıları; Kravat İğneleri; Geleneksel Kıyafet Aksesuarları; Kol Ağızları
th: เสื้อผ้าและเครื่องประดับ > อุปกรณ์เสื้อผ้า: ถุงมือและปลอกแขน; อุปกรณ์เสื้อผ้าสำหรับเด็กและทารก; หน้ากากคลุมหัว; ผ้าคาดหัวและผ้าโพกศรีษะ; หัวเข็มขัด; เข็มขัด; อุปกรณ์งานแต่ง; กระดุมคอเสื้อ; อาร์มติดเสื้อผ้า; ที่ดันปกเสื้อ; คัฟลิงค์; พัดตกแต่ง; ปกเสื้อถอดได้; ที่ปิดหูกันหนาว; หน้ากากแฟชั่น; ถุงมือและนวม; อุปกรณ์สำหรับผม; ปลอกสวมมือ; ผ้าเช็ดหน้า; หมวก; อุปกรณ์สวมหัว; ปลอกขา; มาลัยดอกไม้; เข็มขัดและสายสนับสนุนสำหรับสตรีมีครรภ์; ถุงคอ; เนคไท; เข็มกลัด; พ็อกเก็ตสแควร์; สายสะพาย; ผ้าพันคอและผ้าคลุมไหล่; แว่นตากันแดด; สายเอี๊ยม; ที่หนีบเนคไท; อุปกรณ์เสื้อผ้าแบบดั้งเดิม; แถบข้อมือ
pt-BR: Vestuário e acessórios > Acessórios para roupas: Aquecedores de braço e mangotes; Acessórios de vestuário para bebês e crianças; Balaclavas; Bandanas e lenços de cabeça; Fivelas de cintos; Cintos; Acessórios para noivas; Botões de pressão; Patches para roupas; Pastilhas de colarinho; Abotoaduras; Leques decorativos; Golas removíveis; Abafadores; Máscaras faciais da moda; Luvas e mitenes; Acessórios para cabelo; Polainas de braço; Lenços de bolso; Chapéus; Acessórios para a cabeça; Polainas; Leis; Cintos de maternidade e faixas de apoio; Polaina de pescoço; Gravatas; Botons com pino; Lenços de bolso; Faixas; Cachecóis e xales; Óculos de sol; Suspensórios; Prendedores de gravata; Acessórios de vestuário tradicional; Pulseiras (de relógio)
vi: Quần áo & Phụ kiện > Phu kiện quần áo: Phụ kiện giữ ấm cánh tay và ống tay áo; Phụ kiện quần áo cho trẻ sơ sinh và trẻ em; Mặt nạ trùm đầu cổ che mặt; Khăn bandana & thắt khăn trùm đầu; Khóa thắt lưng; Thắt lưng; Phụ kiện cho cô dâu; Khuy áo rời; Miếng đắp quần áo; Thanh giữ cổ áo; Khuy măng-sét; Quạt xếp; Cổ áo rời; Chụp tai; Khẩu trang thời trang; Găng tay & găng tay hở ngón; Phụ kiện làm tóc; Bao tay lông; Khăn tay; Nón; Mũ nón; Phụ kiện giữ ấm chân; Vòng hoa choàng cổ; Đai giữ bụng bầu; Khăn ống che cổ; Cà vạt; Cúc ghim cài; Khăn cài túi áo; Khăn thắt lưng; Khăn cổ & Khăn choàng; Kính râm; Dây đeo cạp quần; Thanh nối; Phụ kiện trang phục truyền thống; Băng đeo cổ tay
hu: Ruházat és kiegészítők > Ruházati kiegészítők: Karmelegítők és -hüvelyek; Baba- és gyermekruházati kiegészítők; Balaklavák; Kendők és fejkendők; Övcsatok; Övek; Menyasszonyi kiegészítők; Gombszegecsek; Ruhafelvarrók; Gallérmerevítők; Mandzsettagombok; Dekoratív legyezők; Levehető gallérok; Fülvédők; Divatos arcmaszkok; Kesztyűk; Hajkiegészítők; Kézvédők; Zsebkendők; Kalapok; Fejfedők; Lábmelegítők; Lejkék; Kismamaövek és támasztószalagok; Nyakvédők; Nyakkendők; Tűgombok; Díszzsebkendők; Szalagok; Sálak és kendők; Napszemüvegek; Harisnyatartók; Nyakkendőkapcsok; Hagyományos ruházati kiegészítők; Karszalagok
es: Ropa y accesorios > Complementos: Calientabrazos; Accesorios para ropa de bebés y niños; Pasamontañas; Pañuelos y pañoletas; Hebillas; Cinturones; Accesorios de novia; Cubrebotones; Parches para ropa; Ballenas para cuellos; Gemelos; Abanicos decorativos; Cuellos desmontables; Orejeras; Barbijos de diseño; Guantes y mitones; Accesorios para el pelo; Manguitos; Pañuelos de bolsillo; Sombreros; Accesorios para la cabeza; Calientapiernas; Collar de flores; Fajas de embarazo y cinturones de maternidad; Cuellos polares; Corbatas y pajaritas; Chapas; Pañuelos de bolsillo; Bandas; Bufandas y chales; Gafas de sol; Tirantes; Alfileres de corbata; Accesorios de ropa tradicional; Pulseras de goma y muñequeras sudadera
ru: Одежда, обувь и аксессуары > Аксессуары: Митенки и нарукавники; Аксессуары для детей; Балаклавы; Банданы и повязки на голову; Пряжки для ремней; Ремни; Аксессуары для невест; Сменные пуговицы; Нашивки на одежду; Косточки для воротников; Запонки; Декоративные веера; Съемные воротники; Наушники; Стильные маски для лица; Перчатки и варежки; Аксессуары для волос; Муфты для рук; Нагрудные платки; Шляпы, шапки, кепки; Головные уборы; Гетры и гамаши; Леи; Бандажи для беременных; Шарфы-трубы; Галстуки; Значки; Нагрудные платки; Пояса и ленты; Шарфы и шали; Солнцезащитные очки; Подтяжки; Зажимы для галстуков; Аксессуары для традиционной одежды; Браслеты
lt-LT: Apranga ir aksesuarai > Drabužių aksesuarai: Rankų šildytuvai ir rankovės; Drabužių aksesuarai kūdikiams ir vaikams; Balaklavos; Bandanos ir skarelės; Diržų sagtys; Diržai; Aksesuarai nuotakoms; Sagutės; Drabužių lopai; Apykaklės laikikliai; Rankogalių sąsagos; Dekoratyvinės vėduoklės; Nuimamos apykaklės; Ausinės; Madingos veido kaukės; Pirštinės ir kumštinės pirštinės; Aksesuarai plaukams; Rankų movos; Nosinės; Kepurės; Galvos apdangalai; Kojų šildytuvai; Vainikai; Diržai ir prilaikančios juostos nėščiosioms; Bafai; Kaklaraiščiai; Prisegami ženkleliai; Kišeninės nosinaitės; Juostos; Šalikai ir šaliai; Akiniai nuo saulės; Petnešos; Kaklaraiščių segtukai; Tradiciniai drabužių aksesuarai; Apyrankės
zh-TW: 服飾與配件 > 衣著配件: 暖臂套; 嬰兒與兒童衣著配件; 巴拉克拉瓦頭套; 印花絲巾/頭巾; 皮帶頭; 皮帶; 婚紗配件; 鈕扣底座; 服飾布貼; 領撐; 袖扣; 紙扇; 假領子; 耳罩; 時尚面膜; 手套/無指手套; 髮飾配件; 手套; 手帕; 帽子; 頭飾; 暖腿套; 花環; 托腹帶; 脖圍; 領帶; 徽章/別針; 西裝口袋巾; 飾帶; 圍巾和披肩; 太陽眼鏡; 吊帶; 領帶夾; 傳統服飾配件; 腕帶
bg-BG: Облекло и аксесоари > Аксесоари за дрехи: Гети за ръце и термо ръкави; Аксесоари за бебета и деца; Балаклави; Бандани и шалове за глава; Катарами за колани; Колани; Булчински аксесоари; Бутонели; Кръпки за дрехи; Банели за яка; Ръкавели; Декоративни ветрила; Свалящи се яки; Наушници; Модни маски за лице; Ръкавици; Аксесоари за коса; Маншони за ръце; Носни кърпички; Шапки; Аксесоари за глава; Гети за крака; Гирлянди от цветя; Поддържащи колани за бременни; Шалове тип „тръба“; Вратовръзки; Значки; Джобни кърпички; Пояси; Шалове и наметки; Слънчеви очила; Тиранти; Щипки за вратовръзка; Аксесоари за традиционно облекло; Накитници
hr-HR: Odjeća i modni dodaci > Dodaci za odjeću: Grijači za ruke i rukavi; Dodaci za odjeću za bebe i djecu; Balaklave; Bandane i marame; Kopče za remen; Remeni; Dodaci za mladenke; Ukrasni gumbi; Zakrpe za odjeću; Držači za ovratnike; Kopče za manžete; Dekorativne lepeze; Odvojivi ovratnici; Štitnici za uši; Modne maske za lice; Rukavice s prstima i rukavice bez prstiju; Dodaci za kosu; Grijači za ruke; Maramice; Šeširi; Pokrivala za glavu; Grijači za noge; Cvjetni vijenac; Pojasevi i potporne trake za trudnice; Grijači za vrat; Kravate; Bedževi; Džepne maramice; Lente; Deblji i tanji šalovi; Sunčane naočale; Tregeri; Igle za kravatu; Dodaci za tradicionalnu odjeću; Narukvice
ro-RO: Îmbrăcăminte și accesorii > Accesorii vestimentare: Încălzitoare pentru brațe și mâneci; Accesorii vestimentare pentru bebeluși și copii; Balaclave; Bandane și eșarfe pentru cap; Catarame pentru curele; Curele; Accesorii nuntă; Nasturi tip capsă; Petice pentru îmbrăcăminte; Inserții guler; Butoni; Evantaie decorative; Gulere detașabile; Căști pentru urechi; Măști de față în tendințe; Mănuși și mitene; Accesorii pentru păr; Mănuși fără degete; Batiste; Pălării și căciuli; Articole pentru cap; Jambiere; Ghirlande de flori; Curele pentru gravide și benzi de susținere; Fulare pe gât; Cravate; Insigne; Batiste de buzunar; Eșarfe tip curea; Eșarfe și șaluri; Ochelari de soare; Bretele; Cleme de cravată; Accesorii vestimentare tradiționale; Manșete elastice
sl-SI: Oblačila in dodatki > Dodatki za oblačila: Rokavniki in rokavi; Dodatki za oblačila za dojenčke in otroke; Balaklave; Traki in naglavne rute; Zaponke za pasove; Pasovi; Poročni dodatki; Zaponke za gumbe; Koščki blaga za zakrpanje; Oporniki za ovratnike; Manšetni gumbi; Okrasne pahljače; Odstranljivi ovratniki; Naušniki; Modne maske za obraz; Rokavice in palčniki; Dodatki za lase; Mufi za roke; Robčki; Klobuki; Pokrivala; Gamaše; Cvetne ogrlice; Nosečniški pasovi in podporni trakovi; Zaščitni ovratniki; Kravate; Gumbi z zaponko; Žepni robčki; Lente; Šali in rute; Sončna očala; Naramnice; Sponke za kravate; Dodatki za tradicionalna oblačila; Zapestnice
de: Bekleidung & Accessoires > Bekleidungsaccessoires: Armstulpen; Zubehör für Baby- & Kinderbekleidung; Sturmhauben; Bandanas & Stofftücher; Gürtelschnallen; Gürtel; Braut-Accessoires; Knopfnieten; Aufnäher & Patches; Kragenstäbchen; Manschettenknöpfe; Fächer; Abnehmbare Kragen; Ohrenschützer; Modische Gesichtsmasken; Handschuhe & Fausthandschuhe; Haaraccessoires; Muffe; Einstecktücher; Hüte; Kopfbekleidung & -tücher; Beinstulpen; Leis; Schwangerschaftsgürtel & Bauchstützen; Halswärmer; Krawatten; Ansteckbuttons; Einstecktücher; Schärpen; Schals & Halstücher; Sonnenbrillen; Hosenträger; Krawattennadeln; Accessoires für traditionelle Kleidung; Schweißbänder
it: Abbigliamento e accessori > Accessori di abbigliamento: Scaldabraccia e maniche; Accessori di abbigliamento per neonati e bambini; Passamontagna; Bandane e fazzoletti; Fibbie per cinture; Cinture; Accessori sposa; Borchie per bottoni; Toppe per abbigliamento; Stecche per colletto; Gemelli da polso; Ventagli decorativi; Colletti staccabili; Paraorecchie; Mascherine per il viso alla moda; Guanti e muffole; Accessori per capelli; Manicotti; Fazzoletti taschino; Cappelli; Accessori capelli e fazzoletti; Scaldamuscoli; Collane di fiori polinesiane; Fasce di sostegno e cinture premaman; Scaldacollo; Cravatte e cravattini; Spillette; Pochette da taschino; Fasce; Sciarpe e scialli; Occhiali da sole; Bretelle; Fermacravatte; Accessori abbigliamento tradizionale; Polsini
sv: Kläder och accessoarer > Klädaccessoarer: Armvärmare och armmuffar; Accessoarer för baby och barn; Balaklavor; Snusnäsdukar och huvuddukar; Bältesspännen; Bälten; Brudaccessoarer; Lösa knappar; Tygmärken; Kraglattor; Manschettknappar; Solfjädrar; Löskragar; Öronmuffar; Trendiga ansiktsmasker; Handskar och vantar; Håraccessoarer; Muffar; Näsdukar; Hattar; Huvudbonader; Benvärmare; Leikransar; Gravidbälten och stödbälten; Nackvärmare; Slipsar och flugor; Pins; Bröstnäsdukar; Skärp; Halsdukar och sjalar; Solglasögon; Hängslen; Slipsnålar; Accessoarer traditionell klädsel; Handledsband
pt-PT: Acessórios e vestuário > Acessórios de vestuário: Manguitos e mangas; Acessórios de vestuário para bebé e criança; Balaclavas; Bandanas e acessórios para o cabelo; Fivelas para cintos; Cintos; Acessórios de noiva; Botões de pressão; Aplicações para roupa; Barbatanas para colarinho; Botões de punho; Leques decorativos; Colarinhos amovíveis; Abafadores; Máscaras faciais da moda; Luvas e mitenes; Acessórios de cabelo; Estolas; Lenços; Chapéus; Chapelaria; Perneiras; Leis; Cintas de maternidade e faixas de apoio; Golas de pescoço; Gravatas; Crachás; Lenços de bolso; Faixas; Cachecóis e xailes; Óculos de sol; Suspensórios; Clipes de gravata; Acessórios de vestuário tradicional; Punhos